---
title: "Estruturas de Controle"
author: "Iven Valpassos"
date: "29/07/2021"
output:
  word_document: default
  html_document: default
  pdf_document: default
---

```{r setup, include=FALSE}
knitr::opts_chunk$set(echo = TRUE,fig.align="center")
knitr::opts_chunk$set(root.dir=("D:/cuso_R_petro"))

```
Todos os dias tomamos decisões do tipo "SE"/"ENTÃO" . 

Se o sinal está vermelho, pare o carro, se está verde siga em frente.

O despertador tocou, levante da cama se tiver reunião cedo, se não tiver reunião durma mais 15 min... e por aí vai.

Utilizar estruturas de controle em programação é traduzir estas decisões em um formato que o computador entenda. Não tem mistério!

```{r}
x = 30
if (x < 45) 
  {"Este número é menor que 45"}

```
Criamos uma variável (x) igual a 30 e pedimos para o R imprimir "Este número é menor que 45" se x for menor do que 45.

Nós colocamos a ação que o R precisa executar entre chaves. Isso não é obrigatório, mas é uma boa prática. Veja que o código funciona mesmo sem as chaves.

```{r}
if (x < 45) 
  "Este número é menor que 45"
```
Agora, imagine que que você quer executar uma ação caso a condição seja verdadeira, no entanto, se a condição não for satisfeita o R deve executar outra ação. Neste caso você vai usar uma estrutura 'if'/'else' ('se'/'caso contrário').

```{r}
if (x < 7) {
  "Este número é menor que 7"
} else {
  "Este número não é menor que 7"
  }
```
As estruturas de controlhe podem ser aninhadas em casos com maior complexidade

```{r}
x<- 86
if (x<50){
  'Este número é menor que cinquenta'
}else if (x==50) 
  {'Este número é igual a 50'
} else {'Este número é maior que 50'}

```
Podemos utilizar uma função que torna o código mais simples.

```{r}
x<- 120

ifelse(x<100, 'O valor é menor que 100','Não sei informar')
```
```{r}
x<- c(1,3,15,25,44,50)
ifelse(x%%2==0, 'O número é par.',
       ifelse(x%%3==0 , 'O número é múltiplo de 3',NA))
```
Vimos no exemplo acima que a função 'ifelse' faz uma iteração através dos elementos de x e retorna uma frase caso o número seja par e outra frase quando o número é múltiplo de 3.

Podemos usar o loop 'for' para fazer este tipo de operação.

```{r}
for (i in 1:20) {print(i)}
```
```{r}
for (i in rep(rnorm(10))){print(i*2)}
```
Podemos fazer com que o loop for ignore alguns elementos durante a iteração.

```{r}
for (i in 1:100){
  if (i%%2==0|i%%3==0)
    next
  print(i)
}
```
Podemos interromper a execução do loop for se alguma condição for satisfeita.

```{r}
x<-1

for (i in 1:20){
  x = x + i
  if(x>50)
    break
  print(x)
}
```

Em algumas situações, queremos que o R repita uma determinada operação até que uma condição de parada seja satisfeita. Uma das formas de fazer isso é com a função 'repeat'.

```{r}
x<- 1
y<-1
repeat{
  x = x*1.01
  y = y +1
if (x>1.30)
  break
print(x)
print(y)}
```

O loop 'while' também pode ser utilizado quando você deseja que que uma operação seja executada até que uma condição seja satisfeita.

```{r}
x<- 1
y<- 1
while (x<1.30){
  x = x*1.01
  y = y+1
  print(x)
  print(y)
}
```
Agora vamos ver um exemplo utilizando um data frame.

```{r}
petr4<- read.csv('petr4.csv')
head(petr4)
```
```{r}
library(zoo)
library(dplyr)
library(tidyr)
library(data.table)
```
Nosso primeiro passo é criarmos uma série com a média móvel com janela mais curta (sma) e uma séria com a média móvel mais longa (lma) a partir do preço de fechamento de dada linha da nossa série.

```{r}
petr4<- petr4%>%mutate(sma = rollapply(petr4['close'],FUN = mean,width = 9,fill = NA,align = 'right'))
petr4<- petr4%>%mutate(lma = rollapply(petr4['close'],FUN = mean,width = 18,fill = NA,align = 'right'))
```

Agora vamos criar mais duas séries. Em cada uma delas vamos ter o valor calculado para a média móvel no instante anterior.

```{r}
petr4<- petr4%>%mutate(previous_sma= shift(petr4$sma,n = 1, type = 'lag'))
petr4<- petr4%>%mutate(previous_lma = shift(petr4$lma, n = 1, type = 'lag'))
```

Vamos utilizar as séries criadas anteriormente para gerarmos sinais de compra e venda da ação da Petrobras (vamos ver maiores detalhes no nosso estudo de caso, não se preocupe caso ainda não esteja 100% claro pra você o que estamos fazendo).


```{r}
petr4<- drop_na(petr4)
petr4$signal<- NA
```

```{r}
inicio <- proc.time()
for (i in 1:nrow(petr4)){
  if (petr4[i,'sma']>petr4[i,'lma']&petr4[i,'previous_sma']<petr4[i,'previous_lma']){
    petr4[i,'signal']<- 'Buy'
    
  }else if(petr4[i,'sma']<petr4[i,'lma']&petr4[i,'previous_sma']>petr4[i,'previous_lma']){
     petr4[i,'signal']<- 'Sell'
  }
}
proc.time()-inicio
```

Vamos carregar os dados novamente e calcular o sinal utilizando uma função da família 'apply'.

https://medium.com/@fernando.gama/fam%C3%ADlia-apply-fugindo-um-pouco-dos-loops-convencionais-43ff6ba96013


```{r}
petr4<- read.csv('petr4.csv')

petr4<- petr4%>%mutate(sma = rollapply(petr4['close'],FUN = mean,width = 9,fill = NA,align = 'right'))
petr4<- petr4%>%mutate(lma = rollapply(petr4['close'],FUN = mean,width = 18,fill = NA,align = 'right'))

petr4<- petr4%>%mutate(previous_sma= shift(petr4$sma,n = 1, type = 'lag'))
petr4<- petr4%>%mutate(previous_lma = shift(petr4$lma, n = 1, type = 'lag'))

petr4<- drop_na(petr4)
petr4$signal<- NA

```

Criando a função que calcula o sinal.

```{r}
calcula_sinal <- function(sma,lma,previous_sma,previous_lma){
  if(sma>lma & previous_sma < previous_lma){
    return('Buy')
  }else if(sma<lma & previous_sma > previous_lma)
    return('Sell')
  
}
```

Usando a função 'mapply'.

```{r}
inicio <- proc.time()

petr4$signal<- mapply(FUN=calcula_sinal,sma = petr4$sma,lma = petr4$lma,previous_sma = petr4$previous_sma,previous_lma = petr4$previous_lma)

proc.time()-inicio
```


