---
title: "Funções Apply"
author: "Iven Valpassos"
date: "13/09/2021"
output:
  word_document: default
  html_document: default
  pdf_document: default
---

```{r setup, include=FALSE}
knitr::opts_chunk$set(echo = TRUE,fig.align="center")
knitr::opts_chunk$set(root.dir=("D:/cuso_R_petro/familia_apply"))

```

Nós vimos na aula de estruturas de controle que existe uma forma mais eficiente de fazer iterações nos dados do que o "loop for": nós utilizamos a função apply().

A aplicação destes métodos é tãoimportante, que vamos dedicar essa aula toda à família de funções apply().

As funções apply() fazem parte do pacote básico do R, as principais são:

1-  apply();

2 - lapply();

3 - sapply();

4 - mapply().

Um bom ponto de partida para entender as funções apply é consultar a documentação do R. Cada função tem suas características, espera receber um tipo de dado ou uma estrutura de dados específica como entrada e retorna o resultado também em um formato específico.

```{r}
help(apply)
```

Consultando a documentação vemos que a função apply espera receber uma matriz como dado de entrada e retorna o resultado como uma matriz também.

```{r}
x<- matrix(rnorm(40),nrow = 5, ncol = 8)

apply(x,2,mean)


```
```{r}
help(lapply)
```

A lapply() pode receber uma lista ou um dataframe como dado de entrada e retorna uma lista (daí o 'l' de lapply) com o mesmo comprimento que os dados de entrada. 



```{r}
lista <- list(x[,1],x[,2],x[,3])

lapply(lista,sum)
```

```{r}
help(sapply)
```
A função sapply() simplifica o resultado da função lapply().

O 's' é de simplificar. A função retorna o resultado em um formato de vetor oou de matriz. 


```{r}
lista <- list(x[,1],x[,2],x[,3])


sapply(lista,sum)
```

```{r}
help(mapply)
```



```{r}
mapply(rep,1:6,5)
```
O 'm' é de multivariada. A função mapply() permite a aplicação de uma função com múltiplos argumentos em vetores e listas.



Agora vamos aplicar um pouco do que vimos com um exemplo.


Uma das formas de simular a trajetória do preço de um ativo, a ação de uma empresa por exemplo, é considerar que o preço segue um movimento browniano. Não vamos entrar em detalhes sobre isso aqui, mas no nosso exemplo vamos ver como usar funções apply() ajudar a construir cenários e testar hipóteses de forma rápida e eficiente.

Primeiro, vamos criar uma função que gera as trajetórias dos preços.


```{r}

BrownianoGeom<-function(start_point,paths,count,mean,sigma)
{
	
	interval<-5/count
	
	sample<-matrix(0,nrow=(count+1),ncol=paths)
	for(i in 1:paths)
	{
		sample[1,i]<-start_point
		for(j in 2:(count+1))
		{
			sample[j,i]<-sample[j-1,i]*exp(interval*(mean-((sigma)^2)/2)+((interval)^.5)*rnorm(1)*sigma)
			list_sample<- lapply(seq_len(ncol(sample)),function(i) sample[,i])
			list_sample<- lapply(list_sample, as.data.frame)
			
		}
	}	
	
	
	return(list_sample)
} 


```


```{r}
library(zoo)
library(dplyr)
library(tidyr)
library(data.table)
```


Agora vamos criar uma função que calcula medias móveis.


```{r}
medias_moveis<- function(x){
  
  x['sma']<- rollapply(x[1],FUN = mean,width = 9,fill = NA,align = 'right')
  x['lma']<- rollapply(x[1],FUN = mean,width = 18,fill = NA,align = 'right')
  x<- as.data.frame(x)

  return(x)
}
```


Você deve lembrar que nós já criamos as medias móveis do preço da ação da Petrobras em uma aula anterior, certo?

Vamos criar médias em 10 trajetórias diferentes de preços, o que vamos fazer com isso vai ficar pro nosso estudo de caso, na próxima aula.


```{r}
lista_precos<- BrownianoGeom(start_point = 20,paths = 10,count = 1000,mean=0.01,sigma = 0.35)

lista_medias<- lapply(lista_precos, medias_moveis)

print(head(lista_medias[1]))
```
















